臺灣高等法院臺南分院刑事判決　　　　94年度上訴字第1048號
上　訴　人　臺灣臺南地方法院檢察署檢察官
上　訴　人
即　被　告　甲○○
上列上訴人因被告違反毒品危害防制條例案件，不服臺灣臺南地
方法院94年度訴緝字第15號中華民國94年9月7日第一審判決（起
訴案號：臺灣臺南地方法院檢察署92年度毒偵緝字第448號，併
案案號：臺灣臺南地方法院檢察署93年度毒偵字第459號、1192
號、9 4年度毒偵緝字第73號、94年度毒偵字第1376號），提起
上訴，本院判決如下：
    主  文
原判決撤銷。
甲○○連續施用第一級毒品，處有期徒刑拾月，扣案之注射針筒
參支、塑膠空袋壹只均沒收。
    事  實
一、甲○○前因92年間施用毒品案件，經原審裁定送觀察、勒戒
    後，認無繼續施用毒品之傾向，於93年1月28日執行完畢釋
    放，並經臺灣臺南地方法院檢察署檢察官，於92年1月29 日
    ，以92年度毒偵字第139號不起訴處分確定；詎其於觀察、
    勒戒執行完畢釋放後五年內，復基於施用第一級毒品之概括
    犯意，連續自九十二年七月十五日凌晨零時許起至九十四年
    二月十三日止，在(1)臺南縣永康市○○路二五二號納骨塔後
    門、(2)臺南縣仁德鄉○○村○○路二五一號二樓之一其住處
    、(3)臺南縣歸仁鄉體育公園前、(4)高雄縣路竹鄉路旁等處，
    以針筒注射方式，施用第一級毒品海洛因多次。嗣經警分別
    於九十二年五月七日十六時五十分許，在台南縣仁德鄉○
    ○村○○路二五一號前為警臨檢查獲，並扣得甲○○所有，
    供施用毒品之已注射使用過之針筒二支。九十二年七月十
    五日，在前揭納骨塔查獲並扣得其所有，預備供施用毒品，
    尚未使用過之注射針筒一支及其與案外人徐進安共同所有，
    供其施用毒品時，包裝毒品海洛因防潮用之塑膠空袋一只。
    於九十二年十二月三十日，甲○○入臺灣臺南看守所所執
    行觀察勒戒前採尿檢驗查獲。於九十二年十月三十日因他
    案拘捕到案時，經其同意採尿檢驗查獲。於九十二年十二
    月三十日十一時四十分許，在臺南縣歸仁鄉體育公園前因毒
    品通緝經警查獲，驗尿檢出嗎啡陽性反應。因另案遭通緝
    ，於九十四年二月十五日，在台南縣歸仁鄉○○○街一八八
    巷內，經警依法逮捕，並經其同意採尿送驗，呈嗎啡之陽性
    反應而查悉上情。
二、案經臺南縣警察局永康分局報請臺灣臺南地方法院檢察署檢
    察官偵查起訴及檢察官移送併辦。
    理  由
一、上訴人即被告甲○○經合法傳喚，無正當之理由未到庭，惟
    上揭事實，業據被告甲○○於警、偵訊及原審審理時坦承不
    諱，而被告經採尿送驗結果，均呈嗎啡陽性反應，又有臺
    南市衛生局92年7月31日，(煙)南市衛驗字第920571號檢驗
    成績書、臺南縣衛生局92年8月5日檢驗成績書、臺南市
    衛生局92年11月13日，(煙)南市衛驗字第9208412號檢驗成
    績書、臺南縣衛生局93年2月2日檢驗成績書、長榮大學
    94年3月2日確認報告、臺灣臺南看守所附設勒戒所93年1
    月16日南所文衛字第0930000395號函等件附卷可稽，並有上
    開事實欄所載之注射針筒合計三支、塑膠空袋一只扣案可資
    佐証，足認被告於原審之自白與事實相符，而可信採。
二、再查，被告前因92年間施用毒品案件，經原審裁定送觀察、
    勒戒後，認無繼續施用毒品之傾向，於93年1月28日執行完
    畢釋放，並經臺灣臺南地方法院檢察署檢察官於92年1月29
    日，以92年度毒偵字第139號不起訴處分確定之事實，又有
    該不起訴處分書附卷足憑，及被告之刑案資料查註紀錄表、
    臺灣高等法院被告全國前案紀錄表等件可佐，足認被告於經
    觀察、勒戒執行完畢釋放後五年內，再犯本件施用第一級毒
    品海洛因甚明，本件事證已甚明確，其連續施用第一級毒品
    之犯行堪以認定。
三、查海洛因係毒品危害防制條例第2條第2項第1款所列之第一
    級毒品。被告連續施用第一級毒品，核其所為，係犯毒品危
    害防制條例第10條第1項之施用第1級毒品罪。其非法持有第
    一級毒品海洛因之低度行為，已為其施用之高度行為所吸收
    ，不另論罪。被告先後多次施用第一級毒品海洛因之犯行，
    時間緊接，方法相同，觸犯犯罪構成要件相同之罪名，顯係
    基於概括犯意反覆實施，為連續犯，應依刑法第五十六條連
    續犯之規定論以一罪，並依法加重其刑。
四、原審以被告罪証明確，因予論罪科刑，固非無見。但查：(一)
    原判決於理由欄中雖認扣案之未使用過之注射針筒一支為供
    犯罪所預備之物，但於事實欄則認「係供施用毒品之物」，
    致事實所載與理由矛盾，顯有未當。(二)再刑事審判之量刑，
    在於實現刑罰權之分配的正義。故法院對有罪之被告科刑，
    應符合罪刑相當之原則，使罰當其罪，以契合人民之法律感
    情。此所以刑法第五十七條明定科刑時應審酌一切情狀，尤
    應注意該條所列各款事項，以為科刑輕重之標準，故量刑時
    ，自須就犯罪動機、手段、所生危害及其犯罪後之態度等情
    ，詳加審酌。查本件被告施用毒品之期間長達一年半，期間
    屢遭通緝始到案，並經檢察官多次併案辦理，足認被告法治
    觀念簿弱，又不能戒除施用毒品之行為，於本院調查、審理
    時亦不到庭，情節非輕，犯後態度惡劣，而施用第一級毒品
    罪之最低法定刑為有期徒刑六月，原審僅量處被告有期徒刑
    八月，對被告所量處之刑，顯屬過輕，而有罪刑不相當之違
    誤。被告空言上訴，雖無理由，但檢察官上訴指摘原審量刑
    過輕等語，即有理由，且原判決亦有上開(一)可議之處，自應
    由本院將原判決予以撤銷改判。爰審酌被告施用毒品海洛因
    戕害身心，且其前因施用毒品經送觀察、勒戒處分後，猶不
    思戒絕革除惡習，再為本件犯罪，顯未因前所受觀察勒戒之
    治療處分而記取教訓，及被告犯後雖坦承犯行，但屢經通緝
    始到案，於本院調查、審理時亦不到庭，犯罪後態度惡劣，
    及檢察官上訴意旨請求量處有期徒刑十月等一切情狀，量處
    如主文第二項所示之刑，以資懲儆。
五、扣案之已使用過之注射針筒二支及塑膠空袋一只，分別為被
    告所有，或與案外人徐進安共同所有，且係供施用第一級毒
    品犯罪所用之物，又未使用過之注射針筒一支為被告所有，
    且為預備供施用第一級毒品之物，爰分別依刑法第三十八條
    第一項第二款之規定宣告沒收。
六、被告甲○○經合法傳喚，無正當之理由不到庭，爰不待其陳
    述，逕行判決。
據上論結，應依刑事訴訟法第369條第1項前段、第364條、第299
條第1項前段、第371條，毒品危害防制條例第10條第1項，刑法
第11條前段、第56條、第38條第1項第2款，判決如主文。
本案經檢察官張太龍到庭執行職務。
中　　華　　民　　國　　94　　年　　12　　月　　28　　日
                  刑事第四庭    審判長法　官　吳志誠
                                      法　官　蔡美美
                                      法　官　陳珍如
以上正本證明與原本無異。
如不服本判決，應於收受本判決後10日內向本院提出上訴書狀。
其未敘述上訴理由者並得於提起上訴後10日內向本院補提理由書
狀（均須按他造當事人之人數附繕本）「切勿逕送上級法院」。
　　　　　　　　　　　　　　　　　　　書記官　岑　玢
中　　華　　民　　國　　94　　年　　12　　月　　28　　日
附錄：本判決論罪科刑法條
毒品危害防制條例第10條
施用第1級毒品者，處 6 月以上 5 年以下有期徒刑。
施用第2級毒品者，處 3 年以下有期徒刑。
